# 以 1 元处置净资产为负的子公司商业合理性论证

提问人：595699395 时间：2023-06-19 09:17:43
请问，公司以 1 元处置净资产为负的有限责任子公司，新老股东都没有额外担保、保证，不用承担超额亏损的情况下，这项交易的不合理性在哪呢？或者说如何论证他是合理的呢？这个 1 元的价格不是完全公允的吗个人感觉，这项交易如果只看个别报表应该不会引起商业合理性的质疑，只是到了合并报表会确认一大块处置损益，所以看起来不那么合理？

回答人：chenyiwei
站在收购方的角度，要考虑其收购一家资不抵债的公司有何合理目的和理由，收购后有何进一步计划。
另外，由于受让方的成本很低（ 0 元或 1 元），因此在被收购方中可能并无重大经济利益，由此可能影响到目标公司控制权的归属。例如，标的公司对其原股东有大额欠款，其欠款的可收回性在很大程度上取决于日后标的公司的财务和经营状况，但新股东因投资成本几乎为零，在其中无重大经济利益涉入，这种情况下该标的公司的未来状况还是和原股东的关系更大。这种情况下很难证明原股东丧失了对标的公司的控制权，而新股东取得了对标的公司的控制权。

提问人：595699395 时间：2023-06-24 20:09:07
请问陈版，如果是站在出售方的角度呢

回答人：chenyiwei
也是对称的考虑。在考虑能否终止确认、能否按丧失控制权确认处置损益时，也要考虑这些问题。